臺灣彰化地方法院北斗簡易庭小額民事判決
111年度斗小字第91號
原      告  國泰世紀產物保險股份有限公司

法定代理人  陳萬祥  
訴訟代理人  鄭如妙  
            王泓榮  
被      告  黃炳辛  


上列當事人間損害賠償事件，本院於民國111年6月28日言詞辯論
終結，判決如下：
    主  文
被告應給付原告新臺幣貳萬零陸拾陸元，及自民國一一一年三月
十六日起至清償日止，按年息百分之五計算之利息。
訴訟費用新臺幣貳仟壹佰柒拾壹元由被告負擔。
本判決第一項得假執行；但被告如以新臺幣貳萬零陸拾陸元為原
告預供擔保，得免為假執行。
    事實及理由
一、原告主張：被告於民國110年9月22日7時35分駕駛車牌號碼0
    000-00號自用小客車（下稱系爭A車），行經彰化縣埤頭鄉
    斗苑東路南下匝道口時，因駕駛不慎，致碰撞前方原告承保
    訴外人沈昱騰所有並駕駛之車牌號碼000-0000號自用小客車
    （下稱系爭B車），致系爭B車受損，支出修復工資新臺幣(
    下同)20,066元，故系爭B車合理修復費用為20,066元，已由
    原告依保險契約賠付被保險人，爰依民法第184條、第191條
    之2之規定及保險代位之法律關係，提起本件訴訟等語。並
    聲明：如主文第1項所示。
二、被告則以：當天僅為輕微碰撞，伊車子撞到對方車子右後側
    。另伊沒有下車，但對方有下車查看，因雙方都沒有事，伊
    才開車離開，現在隔這麼久，再向伊要錢不合理。又當時對
    方車子如果有壞，對方應該就立刻報警。而對方車子的損害
    是不是本件車禍後才造成的，不是本件車禍所造成等語。並
    聲明：原告之訴駁回。
三、得心證之理由：
  ㈠原告主張其所承保之系爭B車於上開時、地與系爭A車發生碰
    撞造成受損，而原告業已依保險契約賠付被保險人系爭B車
    必要修復費用等事實，業據其提出任意車險賠案簽結內容表
    、系爭B車行照、超維汽車實業有限公司估價單及結帳工單
    、發票、系爭B車受損照片等件為證，復經本院向彰化縣警
    察局北斗分局調取兩造於前揭時地發生交通事故卷宗（含現
    場圖、道路交通事故調查報告表㈠及㈡-1、談話紀錄表、事故
    現場及系爭B車車損照片）可稽；更與原告所舉證人沈昱騰
    於111年6月28日本院審理時結證證述：系爭B車右後車角即
    是副駕駛座的後方部分遭被告所撞，當下伊有感覺被撞到，
    所以伊馬上就按雙黃燈，並按下伊的後鏡頭的行車紀錄器，
    存下系爭B車被撞的畫面，錄影的行車紀錄器畫面伊有交給
    警局。當時伊在車上伊有感覺被撞到，但是伊沒有辦法百分
    之百的確定系爭B車被撞，後來伊有下車察看，伊發現系爭A
    車大約在系爭B車後面約2公尺的距離，伊發現系爭A車內有
    很多人，伊就查看系爭B車，就發現系爭B車有一塊小小的痕
    跡，伊就向後面的系爭A車駕駛揮手，請對方下來，但是該
    駕駛者並沒有下來，當時伊內心想說駕駛者沒有下來是不是
    因為系爭B車太髒，或許是系爭B車太髒才會有痕跡，伊當時
    因為沒有吃早餐，所以伊認為也可能是自己頭暈暈，所以才
    會有感覺撞擊感。當時車道車流很多，所以伊沒有去看車子
    的情況，而且系爭B車有攝影，所以伊就離開了。事故當天
    伊沒有去報警就離開的原因是因為伊當時認為應該是沒有碰
    撞且伊要趕去上班。後來隔了幾天伊發現車子右後側痕跡部
    分一直洗不掉，伊就去看行車紀錄器，才發現有發生車禍。
    後來隔幾天後伊就報警了，伊就辦理出險等語一致，而被告
    對原告所主張之此部分事實僅為上開抗辯，自堪信原告此部
    分所主張之事實為真實。
  ㈡按因故意或過失，不法侵害他人之權利者，負損害賠償責任
    ，民法第184條第1項前段定有明文。次按汽車、機車或其他
    非依軌道行駛之動力車輛，在使用中加損害於他人者，駕駛
    人應賠償因此所生之損害；但於防止損害之發生，已盡相當
    之注意者，不在此限，民法第191條之2亦有明定。再觀之上
    開法條增訂之立法理由為：「參照近代交通發達，而因動力
    車輛肇事致損害人之身體或財產者，日見增多，經參考他國
    立法例並斟酌我國國情增訂本條，規定汽車、機車或其他非
    依軌道行駛之動力車輛，在使用中加損害於他人者，駕駛人
    應賠償因此所生之損害。惟如駕駛人於防止損害之發生，已
    盡相當之注意，不在此限，以期緩和駕駛人之責任」，由上
    開規定可知，在非依軌道行駛之動力車輛使用中所生損害，
    於舉證責任之分配上，立法者將舉證責任歸諸於較可控制危
    險發生之動力車輛駕駛人，將肇因於動力車輛使用中所造成
    之損害，以推定過失方式合理分配舉證責任之負擔，除非動
    力車輛駕駛人得舉證證明其駕駛行為已經盡相當之注意以防
    止損害發生者，始得免除賠償責任。本件被告既係於駕駛系
    爭A車時與系爭B車發生碰撞，致系爭B車受損，被告自有前
    揭民法第191條之2推定過失責任規定之適用，而被告對此並
    未舉證其已盡相當之注意義務防止本件事故發生，基上所述
    ，被告就系爭B車因本件事故所受之損害，自應負賠償之責
    。
  ㈢本件系爭B車支出之工資費用20,066元，此有上開超維汽車實
    業有限公司估價單及結帳工單、發票可證，而工資費用，蓋
    其係修理付出之勞務代價，為回復原狀時必要支出之費用，
    並無折舊可言，準此，原告承保系爭B車修復必要費用合計
    為20,066元。
　㈣又被告雖辯以系爭B車損害不是本件車禍所造成等語，惟經本
    院核對上開系爭B車估價單所載之修繕項目均係車輛後方部
    位，衡與被告上開所自承伊車子撞到對方車子右後側等語，
    並有系爭B車車損照片可參，堪認系爭B車損害應為本件車禍
    所致。再汽車係由許多零件組合聯結成一整體，撞擊點附近
    之其他車體或零件亦可能因受力而變形，各零組件之拆裝亦
    非皆為獨立而無涉於他部分零件，系爭B車因本件事故尚須
    修復小部分非後端部分，但此應非與常情相違，而被告又未
    舉證證明系爭B車修理項目與金額有何不合理之處以及非本
    件車禍所造成，僅空言抗辯，自難為被告有利之認定
  ㈤綜上所述，原告依民法第184條第1項前段、第191條之2、保
    險法第53條第1項之規定，請求被告給付20,066元及自起訴
    狀繕本送達被告翌日即111年3月16日起至清償日止，按年息
    5%計算之利息，為有理由，應該准許。
四、本件原告勝訴部分，係依小額程序所為被告敗訴之判決，依
    民事訴訟法第436條之20規定，應依職權宣告假執行。並依
    同法第392條第2項，依職權為被告預供擔保，得免為假執行
    之宣告。
五、本件事證已臻明確，原告與被告其餘攻擊防禦方法及所提證
    據，於判決結果不生影響，爰不一一論列。
六、訴訟費用負擔之依據：民事訴訟法第78條。本件第一審訴訟
    費用為2,171元（含原告所繳納第一審裁判費1,000元、證人
    旅費812元、資料使用費150元及被告所繳納資料使用費209
    元）由敗訴之被告負擔。
中　　華　　民　　國　　111 　年　　7 　　月　　12　　日
                  臺灣彰化地方法院北斗簡易庭
                          法  官  楊鑫忠
以上正本係照原本作成。
如對本判決不服，得於送達後20日內以判決違背法令為理由，向
本院提起上訴狀(須附繕本)。
中　　華　　民　　國　　111 　年　　7 　　月　　12　　日
                          書記官  葉春涼